# 大额分红后，可供出售成本明显低于其净资产该如何处理

提问人：bandra 时间：2018-05-17 19:31:48
请教陈老师，A公司有 2 个股东，大股东B（能够控制），小股东C(无法控制，无重大影响）。C将对A的投资作为可供出售金融资产核算（成本法）， 17 年大股东B将其持有的全部股权转让给D公司，在转让前大额分红，C将分红作为投资收益处理。 17 年末，由于大额分红，C的投资成本大大超过了其享有的净资产的份额，那么请问陈老师， 17 年的那笔分红依旧全额确认为投资收益，还是部分确认为对投资成本的收回，或是在期末对可供出售金融资产作减值处理？

回答人：chenyiwei
根据《企业会计准则解释第 3 号》第一条：
一、采用成本法核算的长期股权投资，投资企业取得被投资单位宣告发放的现金股利或利润，应当如何进行会计处理？ 答：采用成本法核算的长期股权投资，除取得投资时实际支付的价款或对价中包含的已宣告但尚未发放的现金股利或利润外，投资企业应当按照享有被投资单位宣告发放的现金股利或利润确认投资收益，不再划分是否属于投资前和投资后被投资单位实现的净利润。 企业按照上述规定确认自被投资单位应分得的现金股利或利润后，应当考虑长期股权投资是否发生减值。在判断该类长期股权投资是否存在减值迹象时，应当关注长期股权投资的账面价值是否大于享有被投资单位净资产（包括相关商誉）账面价值的份额等类似情况。出现类似情况时，企业应当按照《企业会计准则第 8 号--资产减值》对长期股权投资进行减值测试，可收回金额低于长期股权投资账面价值的，应当计提减值准备。

提问人：bandra 时间：2018-05-18 08:07:41
陈老师，企业作为可供核算的，也按类似长投进行处理吗？

回答人：chenyiwei
在股利收益确认这一点上，可以参照。